臺灣苗栗地方法院刑事判決
111年度易字第458號
公  訴  人  臺灣苗栗地方檢察署檢察官
被      告  陳悟心





            陳錦鋒



上列被告因加重竊盜等案件，經檢察官提起公訴（111年度偵字
第343號），本院判決如下：
    主  文
陳悟心犯竊盜罪，處有期徒刑伍月，如易科罰金，以新臺幣壹仟
元折算壹日。未扣案犯罪所得單芯銅線參捆沒收，於全部或一部
不能沒收或不宜執行沒收時，追徵其價額。又犯結夥三人以上竊
盜罪，處有期徒刑拾月。未扣案犯罪所得單芯銅線拾玖捆、絞線
參捆均沒收，於全部或一部不能沒收或不宜執行沒收時，追徵其
價額。
陳錦鋒犯結夥三人以上竊盜罪，處有期徒刑拾月。未扣案犯罪所
得單芯銅線拾玖捆、絞線參捆均沒收，於全部或一部不能沒收或
不宜執行沒收時，追徵其價額。　　
　　犯罪事實
一、陳悟心意圖為自己不法之所有，基於竊盜之犯意，於民國11
    0年6月29日2時23分許，騎乘車牌號碼000-000號普通重型機
    車，前往苗栗縣竹南鎮科專六路139巷旁工地（下稱本案工
    地），並以不詳方式進入本案工地及其工務所內，竊取賓耀
    建設股份有限公司（下稱賓耀公司）所有、由工地主任劉建
    垣所管領，放置在本案工地及其工務所內之單芯銅線3捆，
    得手後於同日2時54分許，將之置放在前開機車之置物箱及
    腳踏板處，並騎乘機車載運離去。
二、陳悟心又意圖為自己不法之所有，與陳錦鋒及真實姓名、年
    籍不詳之成年男子（下稱甲男），基於結夥三人以上竊盜之
    犯意聯絡，於110年6月29日3時40分許，由甲男駕駛車牌號
    碼不詳之自用小客車搭載陳悟心、陳錦鋒前往本案工地，並
    由陳悟心、陳錦鋒以不詳方式進入本案工地及其工務所內，
    共同竊取賓耀公司所有、由工地主任劉建垣所管領，放置在
    本案工地及其工務所內之絞線9捆、單芯銅線57捆，得手後
    於同日3時47分至3時52分許間，陸續將之放置於前開小客車
    車廂內，並由甲男駕車搭載陳悟心、陳錦鋒離去。　　
三、案經賓耀公司委由劉建垣訴由苗栗縣警察局竹南分局報告臺
    灣苗栗地方檢察署檢察官偵查起訴。
    理  由
一、證據能力：
  ㈠本判決下述所引用被告以外之人於審判外之陳述，檢察官、
    被告陳悟心、陳錦鋒於本院審理時對於該等證據能力均不爭
    執，且迄於言詞辯論終結前亦未聲明異議，本院審酌上開證
    據資料作成時之情況，尚無違法不當及證明力明顯過低之瑕
    疵，認為以之作為證據應屬適當，依刑事訴訟法第159條之5
    規定，均有證據能力。
  ㈡本判決下述所引用之非供述證據，與本案均具有關聯性，且
    均係依法定程序合法取得，而查無依法應排除其證據能力之
    情形，復經本院依法踐行證據調查程序，自均得作為本院認
    事用法之依據。 　　
二、認定犯罪事實所憑之證據及理由： 
    訊據被告陳悟心、陳錦鋒均矢口否認有何竊盜或結夥三人以
    上竊盜犯行，被告陳悟心辯稱：伊如犯罪事實一所示時點，
    雖有騎車前往本案工地，但伊是去工地拿充電器和工作用的
    電線，並未竊取本案工地之電線。又伊於犯罪事實二所示時
    點，並未前往本案工地等語；被告陳錦鋒則辯稱：伊於犯罪
    事實二所示時點，並未前往本案工地等語。經查：
　㈠共通之不爭執事項：
　　告訴代理人劉建垣於110年6月29日8時10分許，發覺賓耀公
    司所有、由工地主任即告訴代理人所管領，放置在本案工地
    及其工務所內之絞線9捆、單芯銅線60捆遭人竊取，遂調閱
    監視器錄影畫面並報警追查，嗣發覺監視器攝得一名男子於
    110年6月29日2時23分許，騎乘機車至本案工地，並於同日2
    時54分許，自工地內攜出數綑電線置放在機車置物箱及腳踏
    板後，騎乘機車離去該處。此外，監視器亦攝得於110年6月
    29日3時40分許，有一輛車牌不詳之自用小客車停放在本案
    工地外，其後有2名不詳男子於同日3時47分至3時52分許間
    ，陸續自工地內攜出數綑電線，並將之置放在小客車車廂後
    ，再由另名不詳男子即甲男駕車搭載該2名不詳男子離去等
    情，為被告陳悟心、陳錦鋒於審理中所不爭執（見本院卷第
    119至120頁），且經告訴代理人於警詢及偵訊中證述明確（
    見偵卷第143至157頁、第354至356頁），並有檢察官勘驗筆
    錄、本院勘驗筆錄、本案工地現場照片及監視器錄影畫面擷
    圖各1份附卷可稽（見偵卷第219至265頁、第316至317頁，
    本院卷第115頁），是此部分之事實，首堪認定。
　㈡犯罪事實一部分：　
　⒈依被告陳悟心於偵訊中供稱：檢察官所播放之本案工地外監
    視器錄影畫面中，於110年6月29日2時23分許騎乘機車到本
    案工地外之人，確實是伊本人等語（見偵卷第316頁），且
    經本院將前開監視器錄影畫面，與卷附被告陳悟心在本案工
    地內工作時經監視器所攝得之畫面加以比對（見偵卷第203
    頁）後，可見案發當下監視器錄影畫面所攝得男子之穿著及
    身形，確均與被告陳悟心相符，堪認於110年6月29日2時23
    分許騎乘機車到本案工地外之男子，確為本案被告陳悟心無
    訛，且經參酌前揭共通之不爭執事項所載內容，復足認被告
    陳悟心於110年6月29日2時54分許，確有自本案工地內攜出
    數綑電線，並將之置放在機車置物箱及腳踏板後騎乘機車離
    去等節，均屬實情。　　
　⒉而被告陳悟心於審理中雖辯稱：伊於110年6月29日2時23分至
    2時54分許間，僅係前往本案工地拿取充電器及工作用的電
    線云云，惟查：
　⑴被告陳悟心於警詢中先係供稱：伊於110年6月29日2時23分許
    ，係騎乘機車前往本案工地拿取充電器，因為伊手機到了晚
    上時已經沒電，所以伊才會在那個時點前往工地等語（見偵
    卷第97頁），嗣經檢察官於偵訊中當庭播放並勘驗監視器錄
    影畫面，確認監視器有攝得被告陳悟心自工地內搬出數捆電
    線，顯與充電器未符後，被告陳悟心於偵訊中方又供稱：伊
    於案發時前往本案工地，係拿取充電器及工作用的延長線等
    語（見偵卷第317至318頁），可見被告陳悟心就其於案發時
    點前往本案工地所拿取之物品確切為何，所為之辯解前後已
    有所未符，況因被告陳悟心並無在凌晨時分，特地騎車前往
    工地拿取工作用之電線之必要，是其於偵訊及審理中所為前
    開辯語是否可採，實非無疑。
　⑵又依被告陳悟心於審理中供稱：110年6月29日伊並未前往本
    案工地上班，伊老闆林賢凱當時也聯絡不上伊，後來伊有跟
    老闆說伊的手機不見，所以才沒辦法聯絡等語（見本院卷第
    117至118頁），復可見被告陳悟心於警詢、偵訊及審理中所
    為前開辯解，與其於審理中所為前揭供述有所矛盾，蓋若被
    告陳悟心之手機於110年6月29日遺失者，則其何必如其所辯
    般，於當日前往本案工地欲拿取手機充電器為手機充電。益
    且，如若被告陳悟心確僅係前往本案工地拿取充電器及工作
    用之電線者，則被告陳悟心進入本案工地拿取該等物品所需
    花費之時間應非長，但因被告陳悟心於110年6月29日2時23
    分許抵達本案工地後，遲至同日2時54分許方攜帶電線離開
    本案工地，由此足彰被告陳悟心於警詢、偵訊及審理中所為
    前揭辯語是否屬實，更顯有疑。
　⑶再經本院勘驗監視器錄影畫面後，業已確認被告陳悟心於110
    年6月29日2時54分許，自本案工地大門走出時手上確持有數
    綑電線，且該電線之態樣與數量顯然與被告陳悟心所辯之充
    電器或工作用之電線未符，此有本院勘驗筆錄1份在卷可按
    （見本院卷第115頁），參以告訴代理人於審理中亦具結證
    稱：監視器錄影畫面中，陳悟心搬上機車的物件不是他的東
    西，因為每個工人的車要進到工地前，我都會上車查看他們
    帶什麼東西進場，我雖然有看過陳悟心帶延長線來上工，但
    他不曾攜帶圓圓的電線進場等語（見偵卷第356頁），更堪
    認被告陳悟心於警詢、偵訊及審理中，辯稱伊僅係騎車前往
    本案工地拿取充電器及工作用的電線云云，應非實情。從而
    ，被告陳悟心於110年6月29日2時54分許，自本案工地內所
    攜出之數綑電線，應足認係賓耀公司於同日失竊之電線無訛
    。
　⒊另因起訴意旨並未特定被告陳悟心於110年6月29日2時54分許
    ，自本案工地內所竊取之數綑電線，究係賓耀公司所失竊之
    絞線或單芯銅線暨其數量若干，而經本院當庭勘驗監視器錄
    影畫面後，已確認被告陳悟心斯時自本案工地所取出之電線
    數量約為3至5捆，且被告陳悟心及檢察官對此認定亦均表示
    無意見等語（見本院卷第129頁），再考量被告陳悟心斯時
    既係騎乘機車載運電線，則其機車置物箱及腳踏板之置物空
    間，應遠較小客車之車廂為小，本院爰認定被告陳悟心於案
    發當下所竊取者，應係賓耀公司所失竊之電線中口徑較小之
    單芯銅線，且所竊得之數量應為3捆而如犯罪事實一所示。
    　
　㈢犯罪事實二部分：
　⒈被告陳悟心、陳錦鋒雖均辯稱其等於犯罪事實二所示時點，
    並未前往本案工地云云，惟查：
　⑴經本院當庭勘驗犯罪事實二所示時點之監視器錄影畫面，並
    將之與犯罪事實一所示時點之監視器錄影畫面，暨卷附被告
    陳悟心在本案工地內工作時經監視器所攝得之畫面（見偵卷
    第203頁）加以比對後，業已確認犯罪事實二所示時點之監
    視器錄影畫面中，自本案工地內攜出數綑電線並將之置放在
    小客車車廂內之其中一名男子，除與犯罪事實一所示時點之
    監視器錄影畫面所攝得被告陳悟心之身形與穿著相符外，亦
    與前述被告陳悟心在本案工地內工作時之監視器錄影畫面所
    示身形與穿著相同，此有本院勘驗筆錄1份在卷可佐（見本
    院卷第115頁）。參以告訴代理人於偵訊中結證：經伊檢視
    監視器畫面後，伊認為搬電線上機車的人，和搬電線上小客
    車中較瘦的其中一人是同一人等語，暨證人林賢凱於偵訊中
    證稱：經我檢視監視器畫面後，我的看法和告訴代理人相同
    ，我覺得搬電線上小客車中較瘦的該人比較像陳悟心等語（
    均見偵卷第356頁），堪認犯罪事實二所示時點之監視器錄
    影畫面中，自本案工地內攜出數綑電線，並將之置放在小客
    車車廂內之其中一名較瘦之男子，確係本案被告陳悟心無訛
    ，是其於審理中所為前開辯解，尚非可採。
　⑵又經本院當庭勘驗犯罪事實二所示時點之監視器錄影畫面，
    並將之與卷附被告陳錦鋒在本案工地內工作時經監視器所攝
    得之畫面（見偵卷第203頁），暨被告陳錦鋒到案說明時經
    警拍攝之照片（見偵卷第259至260頁）加以比對後，業已確
    認犯罪事實二所示時點之監視器錄影畫面中，自本案工地內
    攜出數綑電線並將之置放在小客車車廂內之另一名男子，與
    前述被告陳錦鋒在本案工地內工作時之監視器錄影畫面，及
    警方所拍攝照片所示身形均相同，且所穿上衣背面文字之排
    列圖樣亦完全相符，此有本院勘驗筆錄1份在卷可佐（見本
    院卷第115頁）。再依被告陳錦鋒於警詢中供稱：伊從110年
    6月26日開始，有和陳悟心一起去本案工地工作等語（見偵
    卷第133頁），核與被告陳悟心於審理中供稱：陳錦鋒是我
    找去本案工地一起工作的等語大致相符（見本院卷第114頁
    ），可見被告陳錦鋒、陳悟心自110年6月26日起即共同在本
    案工地內工作，故其等對於本案工地之配置及相關電線之擺
    放位置，應有一定程度之瞭解。而依證人林賢凱於警詢及偵
    訊中證述：陳悟心從110年6月26日下工具到工地後，同年月
    27、28日都有去工地做工，但6月29日當天沒有來上班，我
    還有打電話問他，當時他說他要去別的地方，說隔天再來等
    語（見偵卷第163、356頁），核與被告陳悟心於審理中供稱
    ：110年6月29日伊沒有去本案工地上班，陳錦鋒也沒有去等
    語大致相符（見本院卷第117頁），足認被告陳悟心、陳錦
    鋒於110年6月26日開始在本案工地上班後，於同年月27、28
    日均有正常上班，但在本案工地電線失竊當日之110年6月29
    日，被告陳悟心和陳錦鋒卻忽然都沒有去本案工地上班，如
    將此情參合前述被告陳悟心、陳錦鋒之衣著、身形，俱與11
    0年6月29日3時47分至3時52分許間之監視器錄影畫面所攝得
    之竊賊相符，暨渠等對於本案工地之配置及財物擺放位置均
    有所知悉等節以觀，洵足認定案發當下自本案工地內攜出數
    綑電線，並將之置放在小客車車廂之另名不詳男子，即為本
    案被告陳錦鋒無誤。　　
　⒉綜此並參酌前揭共通之不爭執事項所載內容，足見被告陳悟
    心、陳錦鋒與甲男有於110年6月29日3時47分至3時52分許間
    ，結夥三人在本案工地共同竊取賓耀公司之電線，並在得手
    後由甲男搭載被告陳悟心、陳錦鋒離去等節，均堪認屬實。
    另因起訴意旨並未特定被告陳悟心、陳錦鋒及甲男於110年6
    月29日3時47分至3時52分許間，自本案工地內所竊取之數綑
    電線，究係賓耀公司所失竊之絞線或單芯銅線暨其數量若干
    ，本院爰將賓耀公司所失竊之全數電線即絞線9捆、單芯銅
    線60捆，在扣除被告陳悟心於110年6月29日2時54分許單獨
    竊取之單芯銅線3捆後，認定被告陳悟心、陳錦鋒及甲男，
    所共同竊得之電線數量應為絞線9捆、單芯銅線57捆而如犯
    罪事實二所示。　
　㈣至於起訴意旨固依告訴代理人於警詢中之證述內容及卷附現
    場照片（見偵卷第145、225頁），認定被告陳悟心就犯罪事
    實一所示部分，另有破壞本案工地工務所門鎖之犯罪事實。
    惟因被告陳悟心於審理中對此加以否認（見本院卷第116頁
    ），且經本院檢視前開現場照片中，經告訴代理人以藍圈圈
    起部分，復可見本案工地工務所之門鎖，其金屬部分有一部
    分遭挖削，且一旁之金屬亦有些微變形之情形，當非單純人
    力或輕便工具所能輕易破壞者。然經本院檢視卷附監視器錄
    影畫面擷圖（見偵卷第245至255頁），並勘驗監視器錄影畫
    面後（見本院卷第115頁），均未見被告陳悟心於案發時點
    騎乘機車至本案工地，暨其將電線攜出本案工地並放上機車
    時，其手上有持有任何器械或有攜帶足以裝載工具之背包，
    復因檢警並未在本案工地內，查獲足供被告陳悟心使用之任
    何工具作為證據供本院判斷，故本院依憑卷內事證，尚難認
    被告陳悟心確有起訴意旨所述破壞工地工務所門鎖之犯罪事
    實，僅得認定被告陳悟心係以不詳方式侵入該工務所內而如
    犯罪事實一所示，附此敘明。
  ㈤綜上，本案事證明確，被告陳悟心、陳錦鋒犯行均堪認定，
    皆應依法論科。
三、論罪科刑：
  ㈠核被告陳悟心就犯罪事實一所為，係犯刑法第320條第1項之
    竊盜罪；被告陳悟心、陳錦鋒就犯罪事實二所為，則係犯刑
    法第321條第1項第4款之結夥三人以上竊盜罪。被告陳悟心
    、陳錦鋒與甲男間，就上開犯罪事實二所示犯行，具有犯意
    聯絡及行為分擔，應論以共同正犯。被告陳悟心如犯罪事實
    一、二所示犯行間，犯意各別，行為互殊，應予分論併罰。
　㈡本案檢察官於起訴書及審理過程中，已說明被告陳悟心、陳
    錦鋒構成累犯之事實及其等應加重其刑之事項，本院審諸被
    告陳悟心前因施用毒品案件，經法院判處徒刑並定應執行有
    期徒刑1年2月確定，嗣於108年3月15日因縮短刑期假釋出監
    ，後於108年5月12日因假釋期滿未經撤銷而視為執行完畢；
    被告陳錦鋒前因施用毒品案件，經法院判處徒刑並定應執行
    有期徒刑2年確定，嗣於108年8月2日因縮短刑期假釋出監，
    後於109年4月27日因假釋期滿未經撤銷而視為執行完畢等情
    ，有臺灣高等法院被告前案紀錄表各1份存卷可查，其等於
    受徒刑之執行完畢後，5年以內故意再犯本案有期徒刑以上
    之罪，均已構成刑法第47條第1項之累犯。經本院參酌司法
    院釋字第775號解釋意旨，考量被告陳悟心、陳錦鋒因上開
    案件經施以長時間之徒刑矯正後，卻猶未能記取教訓，竟於
    假釋期滿後分別再犯本案竊盜或加重竊盜犯行，參以被告陳
    悟心、陳錦鋒過往均有多次竊盜之前科紀錄以觀，足見其等
    嚴重欠缺尊重他人財產權之觀念，對於刑罰之反應力尚屬薄
    弱且具有特別惡性，爰均依刑法第47條第1項規定加重其刑
    。　　
　㈢爰審酌被告陳悟心、陳錦鋒均具有工作能力，卻不思以正當
    途徑獲取財物，反基於一時貪念，由被告陳悟心先於犯罪事
    實一所示時點，以不詳方式單獨侵入本案工地內竊取價值非
    低之單芯銅線3捆後，再由被告陳悟心夥同被告陳錦鋒及甲
    男，於犯罪事實二所示時點，前往本案工地竊取價值甚高之
    絞線9捆及單芯銅線57捆，所為甚屬不該。復考量被告陳悟
    心、陳錦鋒犯後於警詢、偵訊及審理中均否認犯行，且迄今
    尚未與賓耀公司達成和解並賠償所受損害，難認其等之犯後
    態度良好。兼衡被告陳悟心於審理中自陳學歷為國中肄業，
    入監前從事泥作，家中尚有父親需其扶養等語；被告陳錦鋒
    於審理中自陳學歷為國中畢業，現從事泥作，家中尚有母親
    需其扶養等語（均見本院卷第130至131頁）之智識程度、家
    庭與生活狀況，暨告訴代理人於審理過程中向本院表達之刑
    度意見（見本院卷第77頁）等一切情狀，分別量處如主文所
    示之刑，並就所處得易科罰金之刑部分，諭知易科罰金之折
    算標準，以資警惕。
四、沒收部分：　　　
    按犯罪所得，屬於犯罪行為人者，沒收之。前二項之沒收，
    於全部或一部不能沒收或不宜執行沒收時，追徵其價額。刑
    法第38條之1第1項前段、第3項分別定有明文。次按共同正
    犯犯罪所得之沒收或追徵，應就各人所分得之數為之。倘共
    同正犯內部間，對於不法利得分配明確時，應依各人實際分
    配所得宣告沒收；若共同正犯成員對不法所得並無處分權限
    ，與其他成員亦無事實上之共同處分權限者，自不予諭知沒
    收。然若共同正犯各成員對於不法利得享有共同處分權限，
    惟彼此間分配狀況未臻具體或明確，自應負共同沒收之責，
    且參照民法第271條、民事訴訟法第85條第1項前段等規定之
    法理，即係平均分擔之意（最高法院109年度台上字第5870
    號、110年度台上字第1355號判決意旨參照）。經查：
　㈠被告陳悟心如犯罪事實一所示，所竊得之單芯銅線3捆為其犯
    罪所得，而此等犯罪所得雖未扣案，但為貫徹任何人皆不能
    保有犯罪所得之立法原則，本院自應依前揭規定對之宣告沒
    收，並於全部或一部不能沒收或不宜執行沒收時，追徵其價
    額。
　㈡被告陳悟心、陳錦鋒及甲男如犯罪事實二所示，所竊得之絞
    線9捆、單芯銅線57捆均為其等之犯罪所得，且具有共同處
    分權限。而因被告陳悟心、陳錦鋒於審理中均否認犯行，故
    渠等就該等犯罪所得之分配狀況，依卷附現有證據以觀實未
    臻明確。從而，揆諸前揭判決意旨，此際被告陳悟心、陳錦
    鋒及甲男就上開犯罪所得，自應負共同沒收之責而為平均分
    擔，本院爰依前述規定及判決意旨，對被告陳悟心、陳錦鋒
    分別諭知沒收絞線3捆、單芯銅線19捆之犯罪所得（即所獲
    犯罪所得總數之各3分之1），並宣告於全部或一部不能沒收
    或不宜執行沒收時，追徵其價額。　
　㈢至於宣告多數沒收情形，既非數罪併罰，自應依刑法第40條
    之2第1項規定，併執行之。　
據上論斷，應依刑事訴訟法第299條第1項前段，刑法第28條、第
320條第1項、第321條第1項第4款、第47條第1項、第41條第1項
前段、第38條之1第1項前段、第3項、第40條之2第1項，刑法施
行法第1條之1第1項，判決如主文。
本案經檢察官蔡明峰提起公訴，檢察官陳昭銘到庭執行職務
中　　華　　民　　國　　111 　年　　11　　月　　22　　日
                  刑事第四庭   法  官  朱俊瑋 　　　　
以上正本證明與原本無異。
如不服本判決應於收受判決後20日內向本院提出上訴書狀，並應
敘述具體理由。其未敘述上訴理由者，應於上訴期間屆滿後20日
內向本院補提理由書( 均須按他造當事人之人數附繕本) 「切勿
逕送上級法院」。告訴人或被害人如對本判決不服者，應具備理
由請求檢察官上訴，其上訴期間之計算係以檢察官收受判決正本
之日期為準。　　
  　　　　　　　               書記官　鄭雅雁
中　　華　　民　　國　　111 　年　　11　　月　　22　　日
附錄本案論罪科刑法條：
中華民國刑法第320條
意圖為自己或第三人不法之所有，而竊取他人之動產者，為竊盜
罪，處5年以下有期徒刑、拘役或50萬元以下罰金。
意圖為自己或第三人不法之利益，而竊佔他人之不動產者，依前
項之規定處斷。
前二項之未遂犯罰之。
中華民國刑法第321條
犯前條第1項、第2項之罪而有下列情形之一者，處6月以上5年以
下有期徒刑，得併科50萬元以下罰金：
一、侵入住宅或有人居住之建築物、船艦或隱匿其內而犯之。
二、毀越門窗、牆垣或其他安全設備而犯之。
三、攜帶兇器而犯之。
四、結夥三人以上而犯之。
五、乘火災、水災或其他災害之際而犯之。
六、在車站、港埠、航空站或其他供水、陸、空公眾運輸之舟、
    車、航空機內而犯之。
前項之未遂犯罰之。